Minutes et répertoires du notaire César BRELUT de LA GRANGE, 19 août 1733 - 30 mai 1755 (étude XI)
Archives nationales
- Minutes de César BRELUT de LA GRANGE, 19 août 1733 - 30 mai 1755; MC/ET/XI/518 - MC/ET/XI/594
  - Minutes. 1751, janvier - avril, janvier - avril 1751; MC/ET/XI/574
    - Obligation., 19 mars 1751; MC/ET/XI/574
      Nom, qualité: (M.) Mante, Charles.
      Profession: contrôleur des gardes suisses.
    - Procuration., 22 mars 1751; MC/ET/XI/574
      Nom, qualité: (M.) Dabos, Jean.
      Profession: négociant.
      Nom, qualité: (M.) Ducond, Jean (bourgeois de Paris)
    - Convention, brasserie, Bordeaux., 22 mars 1751; MC/ET/XI/574
      Nom, qualité: (M.) Letellier, Francois.
      Domicile: Rochelle(la).
      Nom, qualité: (M.) Villette, Ignace.
      Profession: garcon brasseur.
    - Procuration., 22 mars 1751; MC/ET/XI/574
      Nom, qualité: (M.) Dumont, Pierre Francois (bourgeois de Paris).
      Nom, qualité: (M.) Sautray, Francois Armand (bourgeois de Paris)
    - Constitution., 23 mars 1751; MC/ET/XI/574
      Nom, qualité: (Mme ou Mlle) Ficquet, Elisabeth.
      Nom, qualité: (M.) Cornillier, Etienne (bourgeois de Paris).
      Nom, qualité: (M.) Moreau, Roch (bourgeois de Paris)
    - Inventaire après décès de Marie Louise Levasseur, épouse de Gilles Cuif., 23 mars 1751; MC/ET/XI/574
      Nom, qualité: (Mme ou Mlle) Levasseur, Marie Louise.
      Nom, qualité: (M.) Cuif, Gilles.
      Profession: garcon tapissier.
      inventaire après décès; Levasseur, Marie Louise; Cuif, Gilles
    - Donation, rente., 23 mars 1751; MC/ET/XI/574
      Nom, qualité: (Mme ou Mlle) Laures, Jeanne Charlotte.
      Nom, qualité: (M.) Laures Dumeux, Charles Francois.
      Profession: commissaire aux requetes.
      donation
    - Compte d'arrerages de rente., 24 mars 1751; MC/ET/XI/574
      Nom, qualité: (M.) Rolland, Francois.
      Profession: marchand-fabricant d'etoffe.
      Nom, qualité: (Mme ou Mlle) Pelard, Madeleine.
      Profession: marchand-fabricant d'etoffe
    - Procuration déposee., 26 mars 1751; MC/ET/XI/574
      Nom: (personne morale) Cvt-Mathurins de Pontoise.
      Domicile: Pontoise.
      Nom, qualité: (M.) Passe, Jacques.
      Domicile: Paris, chapitre de la Str-Trinite
    - Declaration., 26 mars 1751; MC/ET/XI/574
    - Succession (liquidation)., 27 mars 1751; MC/ET/XI/574
      Nom, qualité: (Mme ou Mlle) Marque, Marie.
      Nom, qualité: (M.) Deharbes, Jean (bourgeois de Paris)
    - Convention., 27 mars 1751; MC/ET/XI/574
      Nom, qualité: (M.) Barbe, Pierre Martin.
      Profession: garcon marchand.
      Nom, qualité: (personne morale) Barbe(freres et Soeurs)
    - Succession (renonciation)., 27 mars 1751; MC/ET/XI/574
      Nom, qualité: (Mme ou Mlle) Boiste, Marguerite.
      Nom, qualité: (M.) Barbe, Rene (bourgeois de Paris)
    - Acceptation de donation., 27 mars 1751; MC/ET/XI/574
      Nom, qualité: (M.) Garnier, Antoine.
      Profession: docteur en medecine.
      donation; ratification
    - Quittance., 27 mars 1751; MC/ET/XI/574
      Nom, qualité: (M.) Deharbes, Denis.
    - Succession (dépôt de pieces)., 29 mars 1751; MC/ET/XI/574
      Nom, qualité: (M.) Michalet, Jean (bourgeois de lyon).
      Profession: fabricant d'etoffes (maître).
      Domicile: Lyon
    - Constitution viagere., 29 mars 1751; MC/ET/XI/574
      Nom, qualité: (M.) Laures Du Meux, Charles Francois.
      Nom, qualité: (Mme ou Mlle) Indio, Marie Madeleine.
      Domicile: Issy, abb-Ste-Anne
    - Succession (dépôt de pieces)., 30 mars 1751; MC/ET/XI/574
      Nom, qualité: (Mme ou Mlle) Desfosses, Anne Hieronime.
      Domicile: Ferte-Milon(la)
    - Vente, terres, Plainval-Pres-Mondidier., 30 mars 1751; MC/ET/XI/574
      Nom, qualité: (M.) Layen de, Jacques.
      Profession: garcon rotisseur.
      Nom, qualité: (M.) Hubert, Francois.
      Profession: manouvrier.
      Domicile: Plainval Pres Montdidier
    - Procuration déposee., 30 mars 1751; MC/ET/XI/574
      Nom, qualité: (M.) Denel, Francois.
      Domicile: Rouen.
      Nom, qualité: (M.) Martin, Louis.
    - Notoriete apres décès., 31 mars 1751; MC/ET/XI/574
      Nom, qualité: (Mme ou Mlle) Clement, Francoise.
      Nom, qualité: (M.) Parizot, Edme.
      Domicile: Tonnerre
    - indemnite rapportee., 3 avril 1751; MC/ET/XI/574
      Nom, qualité: (M.) Jobelin, Francois.
      Nom, qualité: (M.) Jobelin, Nicolas.
      Profession: procureur fiscal.
      Domicile: Bize-sur-Marne.
      Nom, qualité: (M.) Simonet, Dominique.
      Nom, qualité: (M.) Monel, Antoine (bourgeois de Paris)
      indemnité
    - Quittance., 5 avril 1751; MC/ET/XI/574
      Nom, qualité: (M.) Tardy, Blaise.
      Profession: serrurier.
      Nom, qualité: (Mme ou Mlle) Faydy, Jeanne.
      Relations: épouse de l'intervenant 1.
      Nom, qualité: (M.) Sauvadet, Jean.
      Profession: eperonnier.
      Domicile: Clermont-Ferrand
    - Procuration déposee., 6 avril 1751; MC/ET/XI/574
      Nom, qualité: (M.) Viette, Louis.
      Profession: inspecteur des fermes du roi.
      Domicile: Chinon.
      Nom, qualité: (M.) Blancher, Francois.
      Profession: curé.
      Domicile: Laon.
    - Succession (dépôt de pieces)., 6 avril 1751; MC/ET/XI/574
      Nom, qualité: (Mme ou Mlle) Cauvel, Marie Anne.
      Nom, qualité: (M.) Perticot, Antoine.
      Profession: exempt des gardes de corps du roi
    - Procuration déposee., 6 avril 1751; MC/ET/XI/574
      Nom, qualité: (Mme ou Mlle) Subleau de Mauvoisiniere, Madeleine Elisabeth.
      Domicile: Yvre.
      Nom, qualité: (M.) Pantin de Landemont, Hardy Fracois.
      Nom, qualité: (M.) Monlon, Antoine.
    - Main-levee., 6 avril 1751; MC/ET/XI/574
      Nom, qualité: (Mme ou Mlle) Besancon, Louise Charlotte.
      Nom, qualité: (M.) Boulanger, Henri (bourgeois de Paris)
    - Transport de rente., 6 avril 1751; MC/ET/XI/574
      Nom, qualité: (M.) Grillan de, Jean Michel.
      Profession: secrétaire de la chancellerie du Parlement.
      Domicile: Toulouse.
      Nom, qualité: (M.) Bourgeois, Denis Marin.
      Profession: macon entrepreneur (maître).
    - Transport de rente., 8 avril 1751; MC/ET/XI/574
      Nom, qualité: (M.) Saint-Massens de La Maillerie de, Jean Baptiste Philippe.
      Domicile: Vaulandry-en-Anjou.
      Nom, qualité: (M.) Menon de Turbilly de, Louis Francois Henri (marquis).
      Profession: lieutenant colonel.
      Relations: tuteur de l'intervenant 3.
      Nom, qualité: (Mme ou Mlle) Midy, Marie Felicite.
      Nom, qualité: (M.) Toustain Des Cresnes de, Claude Alexandre.
      Profession: sous-lieutenant de grenadiers.
      Domicile: Saint-Lubin-en-Gatinais.
      Relations: tuteur de l'intervenant 5.
      Nom, qualité: (Mme ou Mlle) Midy, Francoise Madeleine.
      Relations: épouse de l'intervenant 4
    - Transport de rente., 8 avril 1751; MC/ET/XI/574
      Nom, qualité: (M.) Chantier de Brainville, Charles Michel.
      Domicile: Chartres.
      Nom, qualité: (M.) Toustain Des Crenes de, Claude Alexandre.
    - Bail, maison, Paris, rue de Grenelle-St-Honore., 9 avril 1751; MC/ET/XI/574
      Nom, qualité: (M.) Mourton, Antoine.
      Profession: tailleur d'habits (maître).
    - Notoriete apres décès., 9 avril 1751; MC/ET/XI/574
      Nom, qualité: (M.) Daillant, Jacques Benoit.
      Domicile: Arras, catherine
    - Transport de droits., 14 avril 1751; MC/ET/XI/574
      Nom, qualité: (M.) Cadet, Jean.
      Profession: marchand de bois.
      Domicile: Aille-en-Lanois.
      Nom, qualité: (M.) Rigault, Charles.
      Profession: marchand-tailleur (maître).
      Nom, qualité: (Mme ou Mlle) Cadet, Marie Anne.
      Relations: veuve de l'intervenant 5.
    - Obligation., 15 avril 1751; MC/ET/XI/574
      Nom, qualité: (M.) Huet, Claude.
      Profession: intéressé dans les affaires du roi.
      Profession: secrétaire des finances.
    - Inventaire après décès de Jacques François Chartier., 15 avril 1751; MC/ET/XI/574
      Nom, qualité: (M.) Chartier, Jacques François.
      inventaire après décès; Chartier, Jacques François
    - Mariage., 16 avril 1751; MC/ET/XI/574
      Nom, qualité: (M.) Romain, Jacques.
      Profession: epinglier (compagnon).
      Nom, qualité: (Mme ou Mlle) Charlu, Marie Dauphine.
    - Main-levee, off-controleur general des ponts-et-chaussees., 16 avril 1751; MC/ET/XI/574
      Nom, qualité: (M.) Menon de Turbilly de, Louis Francois Henri (marquis de turbilly).
      Profession: lieutenant-colonel.
      Domicile: Volandry.
      Nom, qualité: (M.) Toustain d' Eseresnes de, Claude Alexandre.
      Profession: lieutenant des grenadiers.
      Domicile: Eseresnes-Pres-Pithiviers.
      Nom, qualité: (M.) Bernier de Saint-Martin, Claude.
      Profession: contrôleur general des ponts-et-chaussees.
      Relations: successeur de l'intervenant 4.
      Intervenant 4, indirect:
      Nom, qualité: (M.) Lemarchand de La Vieuville, Louis Francois.
      Profession: contrôleur general des ponts-et-chaussees
    - Apprentissage, met-gantier., 16 avril 1751; MC/ET/XI/574
      Nom, qualité: (Mme ou Mlle) Davault, Marie.
      Nom, qualité: (Mme ou Mlle) Feuillet, Marie Rosalie.
      Profession: ouvriere en gants.
    - Bail, chambres, Paris, rue Saint Jacques., 17 avril 1751; MC/ET/XI/574
      Nom, qualité: (M.) Levieil, Nicolas Guillaume.
      Profession: vitrier (maître).
      Nom, qualité: (Mme ou Mlle) Estienne, Marie Genevieve.
      Nom, qualité: (M.) Coffin, Daniel Charles.
    - Inventaire après décès d'Urbain Boudinière., 17 avril 1751; MC/ET/XI/574
      Nom, qualité: (M.) Boudinière, Urbain.
      Profession: imprimeur (compagnon)
      inventaire après décès; Boudinière, Urbain
    - Mariage., 18 avril 1751; MC/ET/XI/574
      Nom, qualité: (M.) Arsillon, Francois.
      Profession: potier de terre.
      Nom, qualité: (Mme ou Mlle) Riquez, Marie Catherine.
    - Mariage., 18 avril 1751; MC/ET/XI/574
      Nom, qualité: (M.) Bou, Jean Baptiste.
      Nom, qualité: (Mme ou Mlle) Barat, Marie Jeanne.
      Nom, qualité: (M.) Apart, Jean Baptiste.
      Profession: charpentier (compagnon).
    - Mariage., 18 avril 1751; MC/ET/XI/574
      Nom, qualité: (M.) Marcel, Pierre.
      Profession: marchand-chandelier.
      Nom, qualité: (Mme ou Mlle) Penneton, Marie Anne.
    - Constitution viagere., 19 avril 1751; MC/ET/XI/574
      Nom, qualité: (M.) Huguet de Villiers, Charles.
      Profession: fermier des domaines du roi.
      Nom, qualité: (M.) Drouard, Louis.
      Profession: receveur des domaines.
      Domicile: Riom, généralité
    - Bail, maison, Puteaux., 19 avril 1751; MC/ET/XI/574
      Nom, qualité: (Mme ou Mlle) Klingstet, Marie Chalotte.
      Nom, qualité: (M.) Chantemerle de, Jacques Benoit.
    - Procuration déposee., 20 avril 1751; MC/ET/XI/574
      Nom, qualité: (M.) Perrier, Etienne.
      Profession: capitaine de vaisseau.
      Domicile: Brest.
      Nom, qualité: (M.) Bellanger, Angelique Francois.
      Profession: notaire au chateleet.
    - Transport de rente., 20 avril 1751; MC/ET/XI/574
      Nom, qualité: (M.) Gillet, Bertrand.
      Profession: marchand-grainetier.
      Nom, qualité: (M.) Bresson, Sebastien.
      Profession: bourgeois de Paris
    - Quittance., 20 avril 1751; MC/ET/XI/574
      Nom, qualité: (M.) Vitry de, Louis.
      Domicile: Cossigny.
      Profession: substitut du procureur du roi au Châtelet.
    - Bail, ferme, Bizeneuille-en-Bourbonnais., 21 avril 1751; MC/ET/XI/574
      Nom, qualité: (M.) Alamargot de Richemont, Claude.
      Domicile: Monluis-en-Bourbonnais.
      Nom, qualité: (M.) Deschaumes, Gilbert.
      Profession: greffier.
      Domicile: Montaigu
    - Contre-lettre de transport de rente., 22 avril 1751; MC/ET/XI/574
      Nom, qualité: (M.) Sautras, Jacques.
      Profession: auditeur de la chambre des comptes.
      Relations: intervenant pour l'intervenant 02.
      Nom, qualité: (Mme ou Mlle) Peaget, Jeanne Rosalie.
    - Ratification., 22 avril 1751; MC/ET/XI/574
      Nom, qualité: (M.) Calonne de Coquerel, Claude Jeaan Baptiste.
      Domicile: Etoille-en-Picardie(l')
      ratification
    - Quittance., 22 avril 1751; MC/ET/XI/574
      Nom, qualité: (M.) Monmireau, Philippe.
      Profession: orfevre.
      Nom, qualité: (Mme ou Mlle) Monmireau, Marguerite.
      Nom, qualité: (Mme ou Mlle) Gobe, Marguerite.
      Relations: veuve de l'intervenant 4.
      Profession: marchand-serger.
    - Mariage., 22 avril 1751; MC/ET/XI/574
      Nom, qualité: (M.) Laisne, Pierre Nicolas.
      Nom, qualité: (Mme ou Mlle) Tardif, Louise Charlotte.
    - Inventaire après décès de Nicolas Guilloré., 22 avril 1751; MC/ET/XI/574
      Nom, qualité: (M.) Guilloré, Nicolas (bourgeois de Paris).
      Profession: marchand de chevaux.
      inventaire après décès; Guilloré, Nicolas
    - Transaction., 23 avril 1751; MC/ET/XI/574
      Nom, qualité: (Mme ou Mlle) Gaillard, Marie Anne.
      Nom, qualité: (M.) Dorat, Claude Joseph.
      Nom, qualité: (Mme ou Mlle) Dorat, Angelique Suzanne.
      accord
    - Mariage., 23 avril 1751; MC/ET/XI/574
      Nom, qualité: (M.) Legoix, Louis.
      Profession: patissier.
      Nom, qualité: (Mme ou Mlle) Tixerand, Genevieve.
      Nom, qualité: (M.) Boudiniere, Urbain.
      Profession: imprimeur (compagnon).
    - Procuration déposee., 24 avril 1751; MC/ET/XI/574
      Nom, qualité: (Mme ou Mlle) Thiennot, Marie Anne.
      Domicile: Auxerre.
      Nom, qualité: (M.) Leblanc, Jean Baptiste Francois.
      Profession: procureur.
      Nom, qualité: (M.) Leblanc, Jacques Etienne.
    - Mariage., 25 avril 1751; MC/ET/XI/574
      Nom, qualité: (M.) Dubusca, Pierre Jean.
      Profession: imprimeur en lettres.
      Nom, qualité: (Mme ou Mlle) Cailleau, Marie Anne.
    - Succession (dépôt de pieces)., 26 avril 1751; MC/ET/XI/574
      Nom, qualité: (Mme ou Mlle) Salueces Bernemicourt de, Mariie Catherine Josephe.
      Domicile: Arras.
      Nom, qualité: (M.) Wagnon de, Georges Antoine Maurice (comte).
    - Transaction., 27 avril 1751; MC/ET/XI/574
      Nom: (personne morale) Ordre Mathurins de La Sainte-Trinite de France.
      Nom: (personne morale) Ordre Notre-Dame de La Mercy Redemption Des Captifs de France
    - Procuration déposee., 29 avril 1751; MC/ET/XI/574
      Nom: (personne morale) Hopital de Vertus.
      Domicile: Vertus.
      Nom, qualité: (M.) Doublet, Pierre.
    - Bail, maison, Paris, rue de Foin., 29 avril 1751; MC/ET/XI/574
      Nom, qualité: (M.) Mulot, Louis Pierre.
      Profession: secrétaire au grand conseil.
    - Transport de bail, maison, Paris, rue Copeau., 30 avril 1751; MC/ET/XI/574
      Nom, qualité: (M.) David, Nicolas.
      Profession: maitre de pension.
      Nom, qualité: (M.) Savoure, Louis.
    - Convention., 1er mai 1751; MC/ET/XI/574
      Nom, qualité: (M.) Contenot, Jacques.
      Domicile: Vassy-en-Champagne
    - Mariage., 3 mai 1751; MC/ET/XI/574
      Nom, qualité: (M.) Petit, Gregoire.
      Profession: cordonnier (compagnon).
      Nom, qualité: (Mme ou Mlle) Gontier, Marguerite.
      Nom, qualité: (M.) Gallienne, Julien.
      Profession: hotelier.
      Domicile: Lassey
  - Minutes. 1751, mai - août, mai - août 1751; MC/ET/XI/575
    - Bail, vignes, Villejuif Vitry., 4 mai 1751; MC/ET/XI/575
      Nom, qualité: (M.) Locquet, Jean.
      Profession: praticien (maître).
      Nom, qualité: (M.) Perrot, Jean Nicolas.
      Domicile: Villejuif
    - Notoriete apres décès., 4 mai 1751; MC/ET/XI/575
      Nom, qualité: (Mme ou Mlle) Dorat, Claude Genevieve.
    - Sous-bail, appartement, Paris, rue de l'Observance., 4 mai 1751; MC/ET/XI/575
      Nom, qualité: (M.) Perrault, Claude.
      Profession: capitaine de cavalerie.
      Nom, qualité: (M.) Moreau de Premont, Nicolas.
    - Quittance., 6 mai 1751; MC/ET/XI/575
      Nom, qualité: (M.) Noel, Jean.
      Profession: conseiller presidial.
      Domicile: Clermont-Ferrand.
      Nom, qualité: (M.) Goutier, Aubin.
      Profession: prêtre.
    - Notoriete apres décès., 6 mai 1751; MC/ET/XI/575
      Nom, qualité: (M.) Haymard, Pierre.
    - Procuration déposee., 6 mai 1751; MC/ET/XI/575
      Nom, qualité: (Mme ou Mlle) Bonte, Catherine Michelle.
      Domicile: Coutances.
      Nom, qualité: (M.) Francier de Juvigny, Louis Henri.
      Nom, qualité: (M.) Charlot, Francois (bourgeois de Paris)
    - Transport de rente., 7 mai 1751; MC/ET/XI/575
      Nom, qualité: (Mme ou Mlle) Francois, Marie.
      Nom, qualité: (M.) Gastineaux, Louis.
    - Transport de droits., 7 mai 1751; MC/ET/XI/575
      Nom, qualité: (Mme ou Mlle) Sebre, Marie Genevieve.
      Nom, qualité: (M.) Sebre, Claude Leger.
      Profession: marchand-epicier.
    - Promesse., 7 mai 1751; MC/ET/XI/575
      Nom, qualité: (M.) Rolland, Guillaume.
      Profession: employe de la douane.
      Domicile: Gannat-en-Bourbonnois.
    - Notoriete apres décès., 8 mai 1751; MC/ET/XI/575
      Nom, qualité: (M.) Maurice, Nicolas.
    - Vente, maison, Athis., 10 mai 1751; MC/ET/XI/575
      Nom, qualité: (personne morale) Ediard(hoirs).
      Nom, qualité: (M.) Ediard, Charles.
      Domicile: Athis.
      Nom, qualité: (M.) Baucelin, Jean Baptiste.
      Domicile: Athis
    - Inventaire après décès de Jeanne Catherine Legendre., 10 mai 1751; MC/ET/XI/575
      Nom, qualité: (Mme ou Mlle) Legendre, Jeanne Catherine.
      Profession: ouvrière en dentelle.
      inventaire après décès; Legendre, Jeanne Catherine
    - Vente, domaine, Chatillon-sur-Seine., 11 mai 1751; MC/ET/XI/575
      Nom, qualité: (Mme ou Mlle) Pannelle, Anne Francoise.
      Domicile: Dijon.
      Nom, qualité: (M.) Suremain, Philippe.
      Profession: conseiller au Parlement de bourgogne.
      Nom, qualité: (M.) Salins de, Daniel.
      Profession: maitre de la chambre des comptes de bourgogne.
      Domicile: Dijon
    - Inventaire après décès de Claude René Sebré., 12 mai 1751; MC/ET/XI/575
      Intervenant 1, indirect:
      Nom, qualité: (M.) Sebré, Claude René (bourgeois de Paris).
      Profession: marchand-épicier.
      inventaire après décès; Sebré, Claude René
    - Bail, maison, Paris, rue Neuve Par Saint Medard., 12 mai 1751; MC/ET/XI/575
      Nom, qualité: (M.) Vinet, Jean Baptiste.
      Profession: potier de terre (maître).
      Nom, qualité: (M.) Riquet, Rieul.
    - Promesse., 13 mai 1751; MC/ET/XI/575
      Nom, qualité: (M.) Bourdin, Claude.
      Nom, qualité: (M.) Michel, Jean.
      Domicile: Saint-Petersbourg
    - Renonciation à communaute., 13 mai 1751; MC/ET/XI/575
      Nom, qualité: (Mme ou Mlle) Bourdereau, Jeanne.
      Nom, qualité: (M.) Chartier, Jacques Francois.
    - Succession (renonciation)., 13 mai 1751; MC/ET/XI/575
      Nom, qualité: (Mme ou Mlle) Chartier, Francoise Jeanne.
      Domicile: Paris, palais du Louvre.
      Relations: héritier de l'intervenant 3.
      Nom, qualité: (Mme ou Mlle) Chartier, Marguerite Francoise.
      Domicile: Paris, rue du Platre, paroisse Saint-Severin.
      Relations: héritier de l'intervenant 2.
    - Transport de rente., 13 mai 1751; MC/ET/XI/575
      Nom, qualité: (M.) Devitry, Louis.
      Domicile: Cossigny-en-Brie.
      Nom, qualité: (M.) Guillemard, Nicolas.
      Domicile: Rouen
    - Apprentissage, met-reieur doreur de livres., 13 mai 1751; MC/ET/XI/575
      Nom, qualité: (M.) Grosos, Nicolas.
      Nom, qualité: (M.) Derome, Jean Baptiste Joseph.
    - Convention., 13 mai 1751; MC/ET/XI/575
    - Constitution sur le roi., 14 mai 1751; MC/ET/XI/575
      Nom, qualité: (personne morale) Dorat de La Barre(créanciers).
      Relations: créanciers de l'intervenant 2.
      Nom, qualité: (M.) Dorat de La Barre, Claude Joseph.
      Profession: auditeur des comptes.
    - Quittance., 15 mai 1751; MC/ET/XI/575
      Nom, qualité: (M.) Hutin, Jean.
      Profession: fourrier des logis du roi.
      Nom, qualité: (M.) Boucher, Vincent.
    - Inventaire après décès de Françoise de la Berquerie., 15 mai 1751; MC/ET/XI/575
      Nom, qualité: (Mme ou Mlle) La Berquerie, Françoise de.
      inventaire après décès; La Berquerie, Françoise de
    - Quittance., 15 mai 1751; MC/ET/XI/575
      Nom, qualité: (M.) Molerat, Cesar Auguste.
      Profession: garde de la porte du roi.
      Domicile: Chateau de Poisson-en-Champagne.
      Nom, qualité: (M.) Bonnaceuil, Charlemagne.
      Profession: juge.
      Domicile: Hauteville-en-Champagne
    - Constitution., 15 mai 1751; MC/ET/XI/575
      Nom, qualité: (M.) Bigot, Rene Henri.
      Nom, qualité: (M.) Hutin, Michel
    - Inventaire après décès de Marie Franquet, épouse de Michel Vigneau., 15 mai 1751; MC/ET/XI/575
      Nom, qualité: (Mme ou Mlle) Franquet, Marie.
      Nom, qualité: (M.) Vigneau, Michel.
      Profession: garçon-tailleur.
      inventaire après décès; Franquet, Marie; Vigneau, Michel
    - Mariage., 16 mai 1751; MC/ET/XI/575
      Nom, qualité: (M.) Favanne de, Jacques.
      Profession: premier peintre du roi au departement de la marine.
      Domicile: Rochefort.
      Nom, qualité: (Mme ou Mlle) Moreau, Francoise Andre.
    - Main-levee., 18 mai 1751; MC/ET/XI/575
      Nom, qualité: (M.) La Fleche de, Marin.
      Nom, qualité: (M.) Watelet, Antoine.
    - Sous-bail, appartement, Paris, rue Perdu, place Maubert., 18 mai 1751; MC/ET/XI/575
      Nom, qualité: (M.) Soucany, Claude Florent Sixte.
    - Sommation respectueuse d'autorisation de mariage., 19 mai 1751; MC/ET/XI/575
      Nom, qualité: (M.) Favanne de, Heri.
      Profession: recteur de l'academie royale de peinture.
    - Mariage., 19 mai 1751; MC/ET/XI/575
      Nom, qualité: (M.) Daniel, Etienne.
      Domicile: Gentilly.
      Nom, qualité: (Mme ou Mlle) Bruny, Marie Louise.
      Domicile: Arcueuil(arcueil).
      Nom, qualité: (M.) Contancier, Remy.
    - Bail, maison, Paris, rue de la Savonnerie., 19 mai 1751; MC/ET/XI/575
      Nom, qualité: (Mme ou Mlle) Duret, Catherine.
      Nom, qualité: (M.) Bouree de Corberon, Daniel.
      Profession: conseiller cour des aides.
      Nom, qualité: (Mme ou Mlle) Leclerc, Catherine.
    - Traite d'office, off-conseiller au parlement, Paris., 19 mai 1751; MC/ET/XI/575
      Nom, qualité: (M.) Boutin de Coulommiers, Charles Robert.
      Profession: maitre des requetes de l'hotel.
      Nom, qualité: (M.) Cherade de Monberon, Adrien Alexandre Etienne (comte de monberon)
    - Notoriete apres décès., 19 mai 1751; MC/ET/XI/575
      Nom, qualité: (M.) Morant de Peuzes, Charles Thomas Marie (comte de peuzes).
      Domicile: Bretagne
    - Apprentissage, met-chapelier., 21 mai 1751; MC/ET/XI/575
      Nom, qualité: (M.) Berger, Jean.
      Profession: marchand-chapelier.
    - Procuration déposee., 21 mai 1751; MC/ET/XI/575
      Nom, qualité: (M.) Vigier de Drignhac de Prades de, Jacques.
      Domicile: Aurillac.
      Nom, qualité: (M.) Le-Blanc, Jacques Etienne.
    - Constitution., 22 mai 1751; MC/ET/XI/575
      Nom, qualité: (M.) Boulanger, Noel.
      Domicile: Quibon, baillage Saint-Lo.
      Nom, qualité: (M.) Biard, Nicolas.
      Profession: paveur (maître).
    - Compromis., 22 mai 1751; MC/ET/XI/575
      Nom, qualité: (M.) Rieux de, Louis Auguste (marquis).
      Profession: lieutenant general des armées.
      Nom, qualité: (M.) Lefebvre, Guillaume.
      Profession: general de l'ordre des mathurins.
      Nom, qualité: (M.) Sauvage, Jean.
      Profession: ministre.
      Domicile: Gloire-Dieu, cvt-Mathurins
    - Transaction., 22 mai 1751; MC/ET/XI/575
      Nom, qualité: (Mme ou Mlle) La Riviere de, Gabrielle Felicitee (marquise de morant).
      Nom, qualité: (M.) Morant de, Charles Thomas Marie (marquis).
      Profession: conseiller au Parlement de Bretagne.
      Nom, qualité: (M.) Morant de, Thomas Charles.
      État civil: mineur emancipe.
      Profession: mestre de camp.
    - Main-levee., 22 mai 1751; MC/ET/XI/575
      Nom, qualité: (M.) Mignonneau, Louis.
      Profession: marchand-de-dorures.
      Nom, qualité: (personne morale) Bouquet(hoirs).
      Nom, qualité: (M.) Bouquet, Jean Francois.
      Profession: procureur des requetes de l'hotel